【裁判字號】    97,交聲,966
【裁判日期】    970627
【裁判案由】    違反道路交通管理處罰條例聲明異議
【裁判全文】
臺灣桃園地方法院刑事裁定             97年度交聲字第966號
原處分機關  臺北市交通事件裁決所
異  議  人
即受處分人  甲○○
上列受處分人因違反道路交通管理處罰條例案件，對於臺北市交
通事件裁決所中華民國97年5 月9 日所為之處分（原處分案號：
北市裁三字第裁22-DB0000000號），聲明異議，本院裁定如下：
    主  文
異議駁回。
    理  由
一、原處分意旨略以：異議人即受處分人甲○○於民國97年2 月
    14日下午2 時48分許，將其所有車號BFZ-167 號普通重型機
    車，停放在桃園縣中壢市○○路102 巷附近，因有併排停車
    之違規事實，而經桃園縣政府警察局員警以其「併排停車」
    為由，製開桃警局交字第DB0000000 號舉發違反道路交通管
    理事件通知單，予以逕行舉發，異議人於舉發通知單上所載
    應到案日期前向臺北市交通事件裁決所（下稱原處分機關）
    提出申訴，經原處分機關函請舉發機關調查結果，認異議人
    確有前述違規行為，乃依道路交通管理處罰條例第56條第 1
    項第6 款，違反道路交通管理事件統一裁罰基準及處理細則
    第43條、第44條、第67條之規定，於民國97年5 月9 日以北
    市裁三字第裁22－DB0000000 號違反道路交通管理事件裁決
    書，裁處罰鍰新臺幣（下同）900 元。
二、異議意旨略以：其當日早上7 時許騎乘上揭騎車至桃園縣中
    壢市○○路102 巷內，並將機車停放於該處後，隨即搭火車
    前往臺北上班，但下班返回該處時，卻發現機車遭拖吊，且
    照片所示停放位置和其原先停放位置並不相同，應係遭他人
    搬移，是原處分顯有不當，為此聲明異議云云。
三、按汽車駕駛人停車時，有不依順行之方向，或不緊靠道路右
    側，或併排停車，或單行道不緊靠路邊停車者，處600 元以
    上1200元以下罰鍰，道路交通管理處罰條例第56條第1 項第
    6 款定有明文。而該條項款所謂之汽車，包含機器腳踏車在
    內，此有道路交通管理處罰條例第3 條第8 款之規定（「車
    輛：指在道路上以原動機行駛之汽車（包括機器腳踏車）或
    以人力、獸力行駛之車輛」）足資參照，故機器腳踏車亦屬
    該條項款之適用客體，機器腳踏車駕駛人停車時，若有併排
    停車之情形者，自應依該條項款之規定加以舉發裁罰，合先
    敘明。
四、經查：異議人於97年2 月14日上午某時許，將其所有車牌號
    碼BFZ-167 號普通重型機車停放於桃園縣中壢市○○路 102
    巷7 號至9 號附近某處，因有併排停車之違規情事，而於同
    年月日下午2 時48分許，經員警逕行舉發之情，有桃園縣政
    府警察局桃警局交字第DB0000000 號舉發違反道路交通管理
    事件通知單、臺北市交通事件裁決所北市裁三字第裁22-DB0
    000000號裁決書及桃園縣政府警察局97年3 月7 日桃警交字
    第0970043728號函各一紙分別在卷可稽，並有違規取締照片
    2 幀附卷可佐，是異議人有併排停車一節，足堪認定。異議
    人雖辯稱其之機車被舉發時所停放之處所與其上午原先停放
    之處所顯有不同，而懷疑係他人擅自移動其機車所致，故違
    規併排之違規結果應不可歸責於異議人云云，惟異議人就此
    並未提出任何證據供本院參酌，自不得遽此即率予推翻原處
    分，是異議人所辯，尚難採信。
五、綜上所述，異議人確有上開違規事實，又原處分機關依道路
    交通管理處罰條例第56條第1 項第6 款、違反道路交通管理
    事件統一裁罰基準及處理細則及違反道路交通管理事件統一
    裁罰基準表所載之裁罰標準之相關規定，裁處異議人900 元
    之罰鍰，核無違誤，是本件異議自為無理由，應予駁回。
據上論斷，應依道路交通管理處罰條例第87條第2 項、道路交通
案件處理辦法第19條，裁定如主文。
中    華    民    國    97    年    6     月    27    日
                          交通法庭    法  官  蘇昌澤
以上正本證明與原本無異。
如不服本裁定，應於裁定送達後5 日內向本院提出抗告狀。
                                      書記官  田宜芳
中    華    民    國    97    年    7     月    4     日


司法院資訊處製作；財團法人民間司法改革基金會備份。
